【裁判字號】    97,上易,520
【裁判日期】    970418
【裁判案由】    竊盜
【裁判全文】
臺灣高等法院刑事判決                 97年度上易字第520號
上  訴  人
即  被  告  甲○○
選任辯護人  黃勝文  律師
上列上訴人因竊盜案件，不服台灣台北地方法院96年度易字第20
83號，中華民國96年12月28日第一審判決（起訴案號：台灣台北
地方法院檢察署96年度偵字第13930號），提起上訴，本院判決
如下：
    主  文
上訴駁回。
    事實及理由
一、本案經本院審理結果，認第一審以上訴人即被告甲○○犯刑
    法第321條第1項第4款之結夥三人以上竊盜罪及同法第321條
    第1項第3款、第4款之攜帶凶器、結夥三人以上竊盜罪，分
    別判處有期徒刑7月及8月，應執行有期徒刑1年2月，如附表
    所示之物均沒收，核其認事用法及量刑均無不當，應予維持
    ，並引用第一審判決書記載之事實、證據及理由（如附件）
    。
二、被告上訴意旨略以：本件原審係認被告與李致遠、翁家鉎係
    自96年6月27日凌晨2時至3時35許止，前往台北市中山區○
    ○○路○段210號工地附近，共同竊取被害人丙○○、台灣電
    力公司等財物，但證人即共犯翁家鉎於警詢證稱：「今（27
    ）日約2點多到達現場後是李致遠及甲○○拿工具進入工地
    ，他們進入約1小時後，他們先將工具搬上V8－5099號自小
    客貨車上，再回工地內搬電纜時，於3點35 分許警方獲報到
    達而逃逸」等語，足見被告逃逸之時間係在同日凌晨3時30
    分許，惟證人郭乃仁於原審證稱：其在台北縣三重市○○○
    路之三重市場作果菜批發，被告於96年6月27日凌晨3時許前
    往果菜市場向其買水果等語，而翁家鉎遭查獲之地點即台北
    市中山區○○○路○段210號工地附近，距離郭乃仁經營之果
    菜攤位，最近亦有7公里又514公尺，即令案發當時係凌晨，
    人車稀少，兩地路程仍須15至20分，衡情被告豈有可能於同
    日凌晨3時30分許逃逸後，又在同日凌晨3時許向郭乃仁購買
    水果，足認被告案發當時確實未在現場，並無如翁家鉎所述
    參與竊盜犯行云云。惟查：被告與共犯翁家鉎、李致遠（通
    緝中）共同竊盜之事實，業據證人即共犯翁家鉎於原院審理
    時證述綦詳，核與告訴人丙○○、乙○○及長安賦2期大樓
    工地之工地主任余樹根指訴失竊之情節大致相符，且被告甲
    ○○與共犯李致遠於逃逸之際，分別遺留皮包在臺北市中山
    區○○○路○段210號工地現場車內，嗣於96年6月27日凌晨2
    時30分許，在上址為警查獲等情，亦經共犯翁家鉎於原審證
    述在卷（見原審卷第75頁），其中被告皮包內置有國民身分
    證、駕駛執照、金融卡、信用卡、鑰匙及行動電話，有贓物
    認領保管單及照片4張在卷可稽，足見共犯翁家鉎證述之上
    開情節非虛。至證人郭乃仁於原審雖證稱：「（被告問：96
    年6月27日我是幾點去找你？）大約3點左右。（被告問：當
    天我是否都在果菜市場那邊幫你忙？）是。他是來幫忙做果
    菜批發。（檢察官問：你是否知道甲○○凌晨3點人在何處
    ？）不知道。（法官問：是否問他為何當天去找我？）他說
    叫我幫他買水果，他父親要的。」等語（見原審卷第76頁）
    ，但或稱被告係去幫忙其做果菜批發，或稱被告叫其幫忙買
    水果，或稱被告係於96年6月27日凌晨3點左右到伊果菜攤位
    ，或稱96年6月27日凌晨3點不知被告人在何處，前後不一其
    詞，足認證人郭乃仁於原審所證，要屬迴護被告之詞，不可
    採信。被告上訴意旨，仍執陳詞，否認犯罪，為無理由，應
    予駁回。
三、被告經合法傳喚，無正當理由不到庭，爰不待其陳述逕行判
    決。
據上論斷，應依刑事訴訟法第373條、第368條、第371條，判決
如主文。
本案經檢察官田炳麟到庭執行職務。
中    華    民    國    97    年    4     月    18    日
                  刑事第十七庭  審判長法  官  趙功恆
                                      法  官  陳憲裕
                                      法  官  高明哲
以上正本證明與原本無異。
不得上訴。
                                      書記官  梁淑時
中    華    民    國    97    年    4     月    18    日
附表：
┌─┬──────────┬──────┬───────┐
│編│  應  沒  收  之 物 │  數  量    │  備    註    │
│號│                    │            │              │
├─┼──────────┼──────┼───────┤
│一│電線剪              │三支        │              │
├─┼──────────┼──────┼───────┤
│二│老虎鉗              │二支        │              │
├─┼──────────┼──────┼───────┤
│三│螺絲起子            │三支        │              │
├─┼──────────┼──────┼───────┤
│四│手提式無線電        │一支        │              │
├─┼──────────┼──────┼───────┤
│五│現金                │新臺幣五千元│              │
└─┴──────────┴──────┴───────┘
附錄本案論罪科刑法條全文
刑法第321條
犯竊盜罪而有左列情形之一者，處6月以上、5年以下有期徒刑：
一、於夜間侵入住宅或有人居住之建築物、船艦或隱匿其內而犯
    之者。
二、毀越門扇、牆垣或其他安全設備而犯之者。
三、攜帶兇器而犯之者。
四、結夥三人以上而犯之者。
五、乘火災、水災或其他災害之際而犯之者。
六、在車站或埠頭而犯之者。
前項之未遂犯罰之。


司法院資訊處製作；財團法人民間司法改革基金會備份。
